臺灣高等法院刑事裁定
110年度聲字第4648號
聲  請  人  臺灣高等檢察署檢察官
受  刑  人  趙建一



上列聲請人因受刑人偽造文書等案件，先後判決確定如附表所載
，聲請定其應執行刑（110年度執聲字第2001號），本院裁定如
下：
    主  文
趙建一因犯如附表所載之罪，所處如附表所載之有期徒刑，應執
行有期徒刑壹年貳月，如易科罰金，以新臺幣壹仟元折算壹日。
    理  由
一、聲請意旨略以：受刑人趙建一因偽造文書等案件，先後經判
    決確定如附表，應依刑法第53條、第51條第5款規定，定其
    應執行之刑，爰依刑事訴訟法第477條第1項聲請裁定等語。
二、查受刑人趙建一因偽造文書等案件，經臺灣新北地方法院及
    本院先後判處如附表所示之有期徒刑，均經分別確定在案（
    其中聲請書附表編號1之「犯罪日期」應更正為如本裁定附
    表所示），且各罪均為裁判確定前所犯等情，有各該刑事判
    決書及本院被告前案紀錄表各乙份附卷可參。茲聲請人以本
    院為各該案犯罪事實最後判決之法院聲請定其應執行之刑，
    本院經審核各案卷無異，認其聲請為正當。
三、受刑人經本院詢問後，表示請從輕定刑，家中尚有母親、小
    孩需照顧，現努力工作分期賠償被害人等語（見本院卷第15
    5頁），本院爰審酌受刑人所犯各罪均為行使偽造私文書及
    詐欺取財罪，犯罪類型、手段、動機及目的均相同，且係於
    101年、102年間密集為之，所侵害者為財產法益，並非難以
    替代或回復之個人法益，對於危害法益之加重效應非重，於
    併合處罰時，其責任非難重複之程度較高，刑罰之邊際效應
    遞減，再考量其詐騙所得手機之價值，暨附表編號2至13部
    分前曾定之應執行刑為有期徒刑1年等情，整體評價受刑人
    應受矯治之程度，並兼衡責罰相當與刑罰經濟之原則，長期
    自由刑對受刑人日後復歸社會之影響，定其應執行之有期徒
    刑如主文所示，並諭知如易科罰金之折算標準。。
四、據上論斷，應依刑事訴訟法第477條第1項、刑法第53條、第
    51條第5款，裁定如主文。
中　　華　　民　　國　　110 　年　　12　　月　　30　　日
                  刑事第二十庭  審判長法　官  王復生
                                      法　官  蕭世昌 
                                      法　官  張紹省
以上正本證明與原本無異。
如不服本裁定，應於收受送達後五日內向本院提出抗告狀。
                                      書記官  莫佳樺
中　　華　　民　　國　　110 　年　　12　　月　　30　　日
附表：
編號  1 2 3 罪名  偽造文書 偽造文書 偽造文書 宣告刑  有期徒刑3月 有期徒刑4月 有期徒刑2月 犯罪日期  101年3月14日 102年8月29日 102年8月30日 偵查(自訴)機關年度案號  新北地檢108年度偵字第26749號 臺北地檢106年度偵緝字第870號、第875號、第876號  最  後 事實審 法    院 新北地院 臺灣高院 臺灣高院  案    號 109年度簡字第464號 109年度上訴字第2527號 109年度上訴字第2527號  判決日期 109年4月10日 109年12月9日 109年12月9日 確  定 判  決 法    院 新北地院 最高法院 最高法院  案    號 109年度簡字第464號 110年度台上字第3863號 110年度台上字第3863號  判決 確定日期 109年5月26日 110年6月30日 110年6月30日 是否為得易科罰金之案件  是 是 是 備           註  新北地檢109年度執字第9722號（已執畢） 臺北地檢110年度執字第3350號 臺北地檢110年度執字第3350號    編號2至13應執行有期徒刑1年確定  

編號  4 5 6 罪名  偽造文書 偽造文書 偽造文書 宣告刑  有期徒刑2月 有期徒刑2月 有期徒刑4月 犯罪日期  102年9月4日 102年9月5日 102年9月6日 偵查(自訴)機關年度案號  臺北地檢106年度偵緝字第870號、第875號、第876號   最  後 事實審 法    院 臺灣高院 臺灣高院 臺灣高院  案    號 109年度上訴字第2527號 109年度上訴字第2527號 109年度上訴字第2527號  判決日期 109年12月9日 109年12月9日 109年12月9日 確  定 判  決 法    院 最高法院 最高法院 最高法院  案    號 110年度台上字第3863號 110年度台上字第3863號 110年度台上字第3863號  判決 確定日期 110年6月30日 110年6月30日 110年6月30日 是否為得易科罰金之案件  是 是 是 備           註  臺北地檢110年度執字第3350號     編號2至13應執行有期徒刑1年確定   

編號  7 8 9 罪名  偽造文書 偽造文書 偽造文書 宣告刑  有期徒刑2月 有期徒刑2月 有期徒刑2月 犯罪日期  102年9月7日 102年9月10日 102年9月11日 偵查(自訴)機關年度案號  臺北地檢106年度偵緝字第870號、第875號、第876號   最  後 事實審 法    院 臺灣高院 臺灣高院 臺灣高院  案    號 109年度上訴字第2527號 109年度上訴字第2527號 109年度上訴字第2527號  判決日期 109年12月9日 109年12月9日 109年12月9日 確  定 判  決 法    院 最高法院 最高法院 最高法院  案    號 110年度台上字第3863號 110年度台上字第3863號 110年度台上字第3863號  判決 確定日期 110年6月30日 110年6月30日 110年6月30日 是否為得易科罰金之案件  是 是 是 備           註  臺北地檢110年度執字第3350號     編號2至13應執行有期徒刑1年確定   

編號  10 11 12 罪名  偽造文書 詐欺 偽造文書 宣告刑  有期徒刑4月 有期徒刑2月 有期徒刑4月 犯罪日期  102年9月13日 102年9月14日 102年9月15日 偵查(自訴)機關年度案號  臺北地檢106年度偵緝字第870號、第875號、第876號   最  後 事實審 法    院 臺灣高院 臺灣高院 臺灣高院  案    號 109年度上訴字第2527號 109年度上訴字第2527號 109年度上訴字第2527號  判決日期 109年12月9日 109年12月9日 109年12月9日 確  定 判  決 法    院 最高法院 最高法院 最高法院  案    號 110年度台上字第3863號 110年度台上字第3863號 110年度台上字第3863號  判決 確定日期 110年6月30日 109年12月9日 110年6月30日 是否為得易科罰金之案件  是 是 是 備           註  臺北地檢110年度執字第3350號     編號2至13應執行有期徒刑1年確定   

編號  13 （以下空白）  罪名  詐欺   宣告刑  有期徒刑3月   犯罪日期  102年9月16日   偵查(自訴)機關年度案號  臺北地檢106年度偵緝字第870號、第875號、第876號   最  後 事實審 法    院 臺灣高院    案    號 109年度上訴字第2527號    判決日期 109年12月9日   確  定 判  決 法    院 最高法院    案    號 110年度台上字第3863號    判決 確定日期 109年12月9日   是否為得易科罰金之案件  是   備           註  臺北地檢110年度執字第3350號     編號2至13應執行有期徒刑1年確定